【裁判字號】    98,交聲,2482
【裁判日期】    980806
【裁判案由】    聲明異議
【裁判全文】
臺灣臺中地方法院交通事件裁定        98年度交聲字第2482號
原處分機關  交通部公路總局臺中區監理所
異  議  人
即受處分人  甲○○
上列受處分人因違反道路交通管理處罰條例案件，對於交通部公
路總局臺中區監理所民國98年7月22日所為之處分（中監違字第
裁60-Z00000000號裁決書），聲明異議，本院裁定如下：
    主    文
異議駁回。
    理    由
一、原處分機關裁決意旨﹕異議人即受處分人甲○○於民國98年
    6 月14日13時05分，駕駛車牌號碼2379-JJ 號租賃小客車，
    在國道6 號公路32.8公里東向處，因「行速111 公里，速限
    90 公 里，超速21公里」之違規，經內政部警政署國道公路
    警察局第七警察隊舉發，受處分人提出申訴，經原處分機關
    函查違規屬實，遂於98年7 月22日，依道路交通管理處罰條
    例第33條第1 項第1 款規定，以中監違字第裁60-Z00000000
    號裁決書裁處受處分人罰鍰新臺幣（下同）3,500 元。
二、受處分人聲明異議意旨：其係因前方車輛超速，而被警員攔
    下，其已當場表示異議，並要求警員出示超速照片，警員卻
    無法提供，為此聲明異議等語。
三、按汽車行駛高速公路及快速公路，應依速限標誌指示，高速
    公路及快速公路交通管制規則第5 條第1 項前段定有明文。
    又汽車行駛於高速公路、快速公路及設站管制之道路，不遵
    使用限制、禁止、行車管制及管理事項之管制規則而有行車
    速度超過規定之最高速限或低於規定之最低速限者，處汽車
    駕駛人3 千元以上6 千元以下罰鍰，並記違規點數1 點，道
    路交通管理處罰條例第33條第1 項第1 款、第63條第1 項第
    1 款分別定有明文。復按自小客車行駛高速公路之行車速度
    超過規定之最高速限20公里以上未滿40公里者，處3,500 元
    罰鍰，亦為違反道路交通管理事件統一裁罰基準表所明定。
四、經查：
  (一)受處分人於98年6 月14日13時05分，駕駛車牌號碼2379 -JJ
    號租賃小客車，在國道6 號公路32.8公里東向處，經內政部
    警政署國道公路警察局第七警察隊快官分隊警員以雷射測速
    槍測得其行車時速111 公里，限速90公里，超速21公里，而
    予攔停並當場製單舉發，有內政部警政署國道公路警察局公
    警局交字第Z00000000 號舉發違反道路交通管理事件通知單
    附卷可憑。
  (二)雖受處分人否認違規，並以前詞置辯，惟依內政部警政署國
    道公路警察局第七警察隊98年7 月10日公警七交字第
    0980771770號函所載：「二…本案查據執勤員警稱：渠等於
    國道6 號32.8公里東向處執行違規取締，當時以雷射槍測速
    器（器號LP02277 已於97年10月24日送檢定，經經濟部標準
    檢驗局檢定合格在案）測得案內車輛行速111 公里（速限90
    公里），測距於314 公尺鎖定該車輛，渠等確認該車超速無
    誤，始開啟警示閃光燈並以指揮棒攔停，此距離駕駛人均有
    8-10秒反應時間，未有攔不停現象，陳述人（即受處分人）
    所言與事實不符；另當場會同駕駛人檢視測速器液晶顯示器
    所顯示之數據，並告知違規事實，方予製單舉發…三另查雷
    射槍測速器係執勤人員經由測速器之瞄準鏡對準目標（單一
    車輛）扣發射扳機即可精準測出所瞄準目標之速度，準確度
    無疑，行速數據並顯示於抬頭液晶顯示器內，雖未具照相及
    顯示車號、時間、日期之功能，但係對準單一目標測速並現
    場攔檢，駕駛人即可當場檢視測速數據（並無照片及其他為
    佐證），準確性應無疑慮，違規屬實」，併參以本件執勤員
    警所使用之雷射槍測速器，業經經濟部標準檢驗局於97年10
    月24日檢定合格，有效期限至98年10月31日，有經濟部標準
    檢驗局雷達測速儀檢定合格證書在卷可稽，是受處分人於上
    開時地為警測得超速行駛時，該測速儀器尚在檢定合格有效
    期限內，且因雷射測速儀之使用方式係逐車鎖定測速，以雷
    射光束瞄準測速之特性，應無發生錯認之情形，故該雷射測
    速儀之準確性及正確性當值信賴，依該測速儀所顯示之受處
    分人超速違規事實，堪以認定。受處分人所辯係因前車超速
    始遭攔停云云，即非可採。
  (三)本件執勤警員所使用之雷射槍測速器，屬於非照相式規格，
    有上述檢定合格證書在卷可參，警員自無從依受處分人請求
    提出違規採證照片，惟警員已當場會同受處分人檢視測速器
    液晶顯示器所顯示之數據始予製單舉發，有如前述。受處分
    人徒以警員未能提供違規採證照片，否認違規，亦屬無據。
    又警方取締交通違規事件，其以照相、錄影等方式取證者，
    固足為違規之證明，惟警員當場舉發者，舉發警員親身之目
    睹、耳聞，亦足為違規人違規之證明，非必所有違規事件，
    均須有照相、錄影等科學證據方足為違規之證據。本件雷射
    槍測速器所測得受處分人超速之數據，及取締警員所為之上
    開陳述，均足作為受處分人超速違規之證據，縱因該測速儀
    器不具照相功能而無採證照片，亦不影響受處分人超速行駛
    違規行為之判斷。
五、綜上所述，本件受處分人確有行經最高速限90公里之路段，
    行車速度111 公里，超速21公里之違規事實。原處分機關援
    引道路交通管理處罰條例第33條第1 項第1 款、第63條第1
    項規定，裁處受處分人罰鍰3,500 元，並記違規點數1 點，
    於法並無違誤。受處分人聲明異議，為無理由，應予駁回。
六、據上論斷，應依道路交通管理處罰條例第87條第2 項，道路
    交通案件處理辦法第19條，裁定如主文。
中    華    民    國    98    年    8     月    6     日
                            交通庭法  官  羅智文
上正本證明與原本無異。
如不服本裁定應於送達後五日內向本院提出抗告狀
                                  書記官  鄭淑英
中    華    民    國    98    年    8     月    6     日


司法院資訊處製作；財團法人民間司法改革基金會備份。
